臺灣高等法院刑事判決
109年度上訴字第3486號
上  訴  人  臺灣新北地方檢察署檢察官
上  訴  人  
即  被  告  方勝澤


選任辯護人  周廷威律師
上  訴  人  
即  被  告  楊川毅



選任辯護人  曾郁榮律師                    
上  訴  人  
即  被  告  廖斌宏



選任辯護人  周廷威律師
被      告  王良瑋


選任辯護人  劉羽蕊律師                    
被      告  柯智忠



上列上訴人等因被告等恐嚇等案件，不服臺灣新北地方法院109
年度訴字第132號、108年度訴字第1197號，中華民國109年7月22
日第一審判決（起訴案號：臺灣新北地方檢察署108年度偵字第3
0833號、108年度偵字第34202號、108年度偵字第37471號、108
年度偵緝字第3533號、109年度偵緝字第387號、109年度偵緝字
第388號），提起上訴，原審判決如下：
    主  文
原判決關於方勝澤、廖斌宏、楊川毅、王良瑋暨方勝澤定應執行
刑部分均撤銷。
方勝澤共同傷害他人之身體，累犯，處有期徒刑參月，如易科罰
金，以新臺幣壹仟元折算壹日。又犯剝奪他人行動自由罪，累犯
，處有期徒刑壹年。又共同犯剝奪他人行動自由罪，累犯，處有
期徒刑壹年貳月。不得易科罰金部分，應執行有期徒刑壹年陸月
。扣案如附表一、二所示之物均沒收。未扣案之廠牌為BMW（車
牌號碼000-0000號）之自用小客車、廠牌為賓士（車牌號碼000-
 0000 號）之自用小客車各壹輛均沒收，於全部或一部不能沒收
或不宜執行沒收時，追徵其價額。
廖斌宏共同傷害他人之身體，累犯，處有期徒刑貳月，如易科罰
金，以新臺幣壹仟元折算壹日。又共同犯剝奪他人行動自由罪，
累犯，處有期徒刑捌月。
楊川毅共同傷害他人之身體，處有期徒刑貳月，如易科罰金，以
新臺幣壹仟元折算壹日。又共同犯剝奪他人行動自由罪，處有期
徒刑陸月，如易科罰金，以新臺幣壹仟元折算壹日。應執行有期
徒刑柒月，如易科罰金，以新臺幣壹仟元折算壹日。
王良瑋共同傷害他人之身體，處有期徒刑貳月，如易科罰金，以
新臺幣壹仟元折算壹日。又共同犯剝奪他人行動自由罪，處有期
徒刑肆月，如易科罰金，以新臺幣壹仟元折算壹日。應執行有期
徒刑伍月，如易科罰金，以新臺幣壹仟元折算壹日。
其他上訴駁回。
　　事  實
一、方勝澤因與吳金川間疑因賭博債務而有新臺幣（下同）560
    萬元之糾紛，為追討上開款項，遂與廖斌宏、楊川毅、王良
    瑋謀議索討此筆款項，而分別為下列行為：
  ㈠方勝澤因知悉吳金川於民國107 年11月23日0 零時（起訴書
    誤載為22日23時）許會至新北市○○區○○路000 號處，乃邀集
    具有共同傷害他人身體犯意聯絡之廖斌宏、楊川毅、王良瑋
    、柯智忠及數名真實姓名年籍不詳之成年男子等人，由柯智
    忠先駕駛車牌號碼0000-00 號自用小客車到場，楊川毅駕駛
    車牌號碼000-0000號自用小客車（下稱本案甲車輛）搭載方
    勝澤、廖斌宏，王良瑋駕駛車牌號碼000-0000號自用小客車
    到場，推由廖斌宏、柯智忠及數名年籍不詳之人先後徒手毆
    打吳金川而為傷害行為之分擔，致吳金川受有左手肘挫傷、
    左小腿挫傷、胸部挫傷等傷害，嗣柯智忠於毆打吳金川完畢
    後，即先行離開現場。
  ㈡方勝澤、廖斌宏、楊川毅、王良瑋復另行起意，共同基於以
    非法方式剝奪他人行動自由之犯意聯絡，由廖斌宏先自吳金
    川口袋拿取吳金川當日駕駛、其女吳○娜名下之車牌號碼000
    -0000號自用小客車（下稱系爭A 車）鑰匙，方勝澤、廖斌
    宏復共同將吳金川以抓住身體強拉上車之方式，強行押解至
    本案甲車輛之後座，並由廖斌宏、方勝澤輪流坐在吳金川旁
    控制其行動自由，楊川毅見已成功將吳金川押上車，隨即駕
    駛本案甲車輛在新北市中和區員山路附近繞行，王良瑋則駕
    車隨行本案甲車輛，共同以前開強暴方式剝奪吳金川之行動
    自由。途中楊川毅以臺語向吳金川恫稱：好好配合不然等等
    討皮痛等語，廖斌宏則向吳金川恫稱：等等要把載你去山上
    ，要讓你死等語，並朝吳金川鼻子揮打1 拳，致吳金川受有
    臉部挫傷之傷害，以此等方式使吳金川心生畏懼，惟恐自己
    生命、身體受到傷害，遂依方勝澤之指示簽署如附表一所示
    本票2 張、系爭A 車及車牌號碼000-0000號自用小客車（下
    稱系爭Ｂ車）之協議書、委託切結書、中古汽機車買賣（切
    結）合約書、汽（機）車過戶登記書、各項異動登記書等文
    件（下稱系爭資料）。方勝澤並以電話聯繫跟隨在後之王良
    瑋購買印泥，復將前開取得之系爭A 車鑰匙交付王良瑋，由
    王良瑋將該車駛至臺北市萬華區龍山寺地下停車場停放。
  ㈢於王良瑋駛離系爭A 車後，方勝澤、廖斌宏、楊川毅仍承前
    開剝奪行動自由之犯意聯絡，持續搭載吳金川在新北市中和
    區繞行約1 小時，於翌日2 時30分將吳金川載至新北市中和
    區烘爐地停車場，繼續控制吳金川之行動自由，嗣其等知悉
    吳金川之妻報警後，始於同日3 時許在新北市新店區某處將
    吳金川釋放，吳金川始恢復行動自由。
二、方勝澤因不滿吳金川未依107 年11月23日簽署之系爭資料履
    約，於108 年8 月2 日22時，另共同基於剝奪他人行動自由
    之犯意聯絡，夥同數名年籍不詳之成年人一同前往新北市○○
    區○○路00號前，由數名年籍不詳之人先將吳金川包圍，吳金
    川因而懼怕，若不從會有生命危險，遂任由另一名姓名年籍
    不詳之成年人自其身上取得系爭B 車鑰匙，並由上開成年人
    將吳金川強行押上車牌號碼0000-00 號自用小客車（下稱本
    案乙車輛）之後座中間，由年籍不詳之成年人乘坐在吳金川
    兩旁、方勝澤位於副駕駛座，並矇住吳金川雙眼，以此方式
    控制吳金川之行動自由。方勝澤並指示年籍不詳成年人將系
    爭B 車駛離至某會館暫時停留後，再度指示年籍不詳成年人
    駕駛本案乙車輛搭載吳金川前往四川當鋪，吳金川抵達四川
    當鋪後，吳金川因畏懼前開人等圍堵等威嚇舉止，方勝澤並
    稱若不好好配合要讓你死等語，因吳金川見現場有數名年籍
    不詳之人環伺在旁，僅能依方勝澤指示簽署如附表二所示系
    爭B 車讓渡同意書（下稱系爭同意書），待簽署完畢後，吳
    金川始於翌日2 時5 分獲釋而離開上址，其行動自由即遭方
    勝澤與數名年籍不詳之人共同以上開威嚇方式，自108 年8 
    月2 日22時許剝奪至翌日2 時5分許止。嗣經吳金川獲釋後
    報警處理，始悉上情。
三、案經吳金川訴由新北市政府警察局中和分局報告臺灣新北地
    方檢察署（下稱新北地檢署）檢察官偵查起訴。　　
　　理  由
壹、程序事項：
一、按被告以外之人於審判外之言詞或書面陳述，除法律有規定
    者外，不得作為證據，刑事訴訟法第159條第1項固有明文。
    惟被告以外之人於審判外之陳述，經當事人於審判程序同意
    作為證據，法院審酌該言詞陳述或書面陳述作成時之情況，
    認為適當者，亦得為證據；當事人、代理人或辯護人於法院
    調查證據時，知有上開刑事訴訟法第159條第1項不得為證據
    之情形，而未於言詞辯論終結前聲明異議者，視為有前項之
    同意，刑事訴訟法第159條之5亦有明文。本判決以下引用各
    項被告以外之人於審判外之陳述，除就證人吳金川及其女吳
    ○娜之警詢筆錄為審判外之陳述，認無證據能力不予使用外
    ，其餘部分之第三人審判外之陳述，檢察官、被告等人及其
    等之辯護人就證據能力均表示無意見（見本院卷第227頁、
    第291頁、第367頁至第368頁）；本院審酌各項證據作成時
    之狀況，認為並無不可信或不適當之情事，依刑事訴訟法第
    159條之5第1項規定，均有證據能力。
二、本案其他資以認定本案犯罪事實之非供述證據，經查並無違
    反法定程序取得之情，依刑事訴訟法第158條之4規定反面解
    釋，均具證據能力。
貳、實體事項：
一、認定犯罪事實所憑證據及理由
  ㈠事實欄一㈠部分：
　　訊據被告方勝澤、廖斌宏、楊川毅及王良瑋於本院審理時，
    均矢口否認於前揭時、地，有何共同傷害告訴人之犯行，然
    被告楊川毅及王良瑋就其等於107 年11月23日0 時許，先後
    駕車至本案地點乙情均坦承不諱(見本院卷第224頁)，至被
    告柯智忠於本院審理時就其於前揭時、地有傷害告訴人等節
    ，則坦承不諱(見本院卷第382頁)。經查：
  1.107 年11月23日0 時許，被告柯智忠駕駛車牌號碼0000-00
    號自用小客車至本案地點，王良瑋駕駛車牌號碼000-0000號
    自用小客車、被告楊川毅復駕駛本案甲車輛搭載方勝澤、廖
    斌宏接續到場，斯時證人吳金川亦同在本案地點乙情，業據
    被告方勝澤等5 人於原審審理時供認不諱（見原審108年度
    訴字第1197號卷，下稱原審卷，卷一第317 、331、340 、3
    57 頁；原審109 年度訴字第132 號卷，下稱原審132 號卷
    ，第50頁），核與證人吳金川於偵查及原審審理時指述相符
    （見新北地檢署108 年度他字第372 號卷，下稱372 號卷，
    第169 至170 頁；原審132號卷第155 、157 至158 、162 
    頁），並有新北市政府警察局中和分局偵查隊偵查報告之通
    聯分析、被告方勝澤使用之門號0000000000號、證人吳金川
    使用之門號0000000000號、被告楊川毅使用之門號00000000
    00號、被告柯智忠使用之門號0000000000號之雙向通聯紀錄
    及基地台位置、本案地點監視器影像翻拍照片7 張（見372 
    號卷第39至41、57至69、73至89、111 至132 頁；新北地檢
    署108 他字第907 號卷，下稱907 號卷，第31至33頁），復
    經原審當庭勘驗本案地點監視器影像畫面，被告柯智忠、楊
    川毅先後駕車到場乙情，有勘驗筆錄及截圖14張附卷可參（
    見原審卷一第484至493 頁），是此部分之事實，堪予認定
    。
  2.關於共同傷害之認定依據：
　⑴證人吳金川於偵查時證稱：當天晚上我去找我朋友吃飯聊天
    ，因為事發地點新北市○○區○○路000號離該處約有100多公尺
    ，我聊天結束後，自己一個人走出來時約晚上11、12點，我
    走至快看到我車子時，對方就有4個人先走過來，有搜到我
    的白色BMW鑰匙，接著他們就打我，在場的人都有出手，我
    以手保護著我的頭，該群人是徒手毆打、以腳踹我約1 、20
    分鐘等語（見372號卷第169頁）。
　⑵證人並於原審審理時證稱：我自朋友家出來後前往本案地點
    牽車，系爭A 車前方停有一台機車、後面有一台自用小客車
    、對面還有一台車號000-0000號車輛，000-0000號車輛有人
    自車上走下，被告柯智忠復上前詢問我是否積欠其老大債務
    、系爭A 車是否為我所有，嗣被告方勝澤搭乘本案甲車輛到
    場，並說「就是我沒錯」，接著被告柯智忠、廖斌宏與數名
    年籍不詳之人就毆打我，並稱「我說謊還不承認」，其等毆
    打我的四肢、背部、肚子等語（見原審卷二第259 至261 、
    287 至288 頁）。
　⑶經互核證人吳金川前後指述，其在本案地點遭圍堵、被告柯
    智忠上前詢問經過、以及後續被告王良瑋、方勝澤、楊川毅
    到場並經被告柯智忠、廖斌宏等人徒手毆打之情節，俱屬一
    致。再觀之證人吳金川於案發當日6 時54分許至衛生福利部
    雙和醫院急診驗傷結果，亦經醫師診斷受有「左手肘挫傷、
    左小腿挫傷、胸部挫傷」之傷害，有衛生福利部雙和醫院診
    斷證明書在卷可憑（見37471 號卷第131 頁），證人吳金川
    所受左手肘挫傷、左小腿挫傷、胸部挫傷等傷勢，亦與其證
    稱係為其倒在地以手阻擋，而遭人圍著毆打四肢、胸部所造
    成之受傷部位大致相符。再者，被告方勝澤於警詢亦供稱：
    證人吳金川上車時具有左手肘挫傷、左小腿挫傷、胸部挫傷
    等傷勢乙情(見37471號卷第14、19頁)，亦與前開證人吳金
    川所陳之傷勢相符，益徵證人吳金川前揭所言非虛，可證證
    人吳金川在本案地點，為被告柯智忠逼問後，隨遭被告廖斌
    宏、柯智忠及數名年籍不詳之人以上開方式毆打而受有前開
    挫傷之傷勢，應無疑義。
　⑷至上開驗傷單中，載有頭部鈍傷、臉部挫傷之傷勢，惟證人
    吳金川於偵查及原審審理均稱：四肢傷勢與胸部傷勢是尚未
    押上車遭人毆打所致，頭與臉部之傷勢是在本案甲車輛遭廖
    斌宏毆打所致等語（見原審卷二第270 、272 頁），而被告
    楊川毅於偵查亦稱證人吳金川與被告方勝澤、廖斌宏在本案
    甲車輛持續大小聲，期間有人出手毆打證人吳金川之鼻子，
    因為我有看到證人吳金川流血，但我不清楚是何人打的等語
    （見34202 號卷第12頁），顯見證人吳金川至本案甲車輛後
    ，尚與被告方勝澤、廖斌宏有肢體衝突，且證人吳金川因此
    受有其他傷害甚明。從而上開診斷證明書所載證人吳金川所
    受頭部及臉部之傷害部分，是否為被告柯智忠、廖斌宏於本
    案地點毆打行為所造成，容非無疑，依罪疑有利被告原則，
    應為有利於被告柯智忠、廖斌宏之認定，附此敘明。
  3.按共同正犯之意思聯絡，原不以數人間直接發生者為限，即
    有間接之聯絡者，亦包括在內。如甲分別邀約乙、丙犯罪，
    雖乙、丙間彼此並無直接之聯絡，亦無礙於其為共同正犯之
    成立（最高法院77年度台上字第2135號刑事判例意旨參見）
    ；又按共同正犯之意思聯絡，不限於事前有所協議，其於行
    為當時，基於相互之認識，以共同犯罪之意思參與者，亦無
    礙於共同正犯之成立，且其表示之方法，不以明示通謀為必
    要，即相互間有默示之合致，亦無不可（最高法院92年度台
    上字第3724號刑事判決意旨參照）；另共同正犯，係共同實
    行犯罪行為之人，在共同意思範圍內，各自分擔犯罪行為之
    一部，相互利用他人之行為，以達其犯罪之目的，其成立不
    以全體均參與實行犯罪構成要件之行為為要件，其行為分擔
    ，亦不以每一階段皆有參與為必要，倘具有相互利用其行為
    之合同意思所為，仍應負共同正犯之責（最高法院99年度台
    上字第1323號刑事判決意旨參見）。經查，證人吳金川於本
    案地點遭被告柯智忠、廖斌宏及姓名年籍不詳之人共同徒手
    毆打而受有前開傷勢乙情，業如前之認定，又被告王良瑋、
    廖斌宏、楊川毅均係依被告方勝澤指示先後到場乙情，業據
    其等供述甚詳（見37471 號卷第33頁；原審132 號卷第50頁
    ），再依卷附現場監視器影像畫面所示（原審卷一第484 至
    485頁），被告柯智忠駕駛車牌號碼0000-00 號自用小客車
    到場後15分鐘內，本案甲車輛隨後駛至本案地點，本案地點
    尚有數名不詳之人先後步行至本案甲車輛旁等情，核與被告
    柯智忠於原審審理程序陳稱：我是應友人要求至現場查看系
    爭A車有無在場，我看完便回報友人，接著有10餘人便到現
    場等語（見原審卷二第421 至422 頁）之情相互吻合，顯見
    其等均係受被告方勝澤指揮，基於同一目的聚集於本案地點
    ，而證人吳金川遭押上本案甲車輛後隨即依被告方勝澤指示
    簽署系爭資料以抵償債務之情事（詳後述），同案被告楊川
    毅復於偵查中證述：證人吳金川於本案甲車輛上簽署系爭資
    料後，被告方勝澤、廖斌宏還有叫證人吳金川打電話給家人
    籌錢處理這筆帳等語（見34202 號卷第13頁），可知本案糾
    紛實源於被告方勝澤為向證人吳金川催討債務，主導邀集同
    案被告楊川毅、廖斌宏、柯智忠、王良瑋等人偕同到場，益
    徵被告方勝澤係先指揮姓名年籍不詳之人以及柯智忠至本案
    地點確認證人吳金川位置後，再與被告楊川毅、廖斌宏、王
    良瑋到場，而待被告方勝澤、楊川毅到場後，在場之人即被
    告柯智忠等人及被告廖斌宏開始毆打證人吳金川，則被告方
    勝澤、楊川毅、王良瑋等人既明知此行目的係在對證人吳金
    川催討債務，被告方勝澤、楊川毅、王良瑋於告訴人遭毆打
    之際，不僅無阻止他人傷害告訴人之行為，就告訴人受傷害
    後，亦未立即將告訴人送醫治療，反而圍觀並容任偕同到場
    之人對證人吳金川施以上開共同傷害之行為等情，是其等對
    於共同毆打告訴人乙節，應認其等係在合同意思範圍內，各
    自分擔犯罪行為之一部，並相互利用他人之行為、將他人傷
    害之行為視為自己之行為，以達遂行傷害告訴人之目的。是
    依上開說明，被告方勝澤、楊川毅、王良瑋自應就上開共同
    傷害吳金川犯行所生之全部犯罪結果共同負責。
  4.被告方勝澤等所辯不予採信之理由
  ⑴被告方勝澤、廖斌宏部分：
　①被告方勝澤於107 年11月27日警詢稱：我從臺北市萬華區上
    本案甲車輛，途中行經本案地點看見證人吳金川從超商走出
    ，我便請被告楊川毅停車，因我與證人吳金川有債務糾紛，
    我下車請證人吳金川上車協商債務事宜，證人吳金川便表示
    欲將所有2 臺車輛抵押與我云云（見37471 號卷第12至15頁
    ）；嗣於偵查時陳稱：我搭載本案甲車輛行經本案地點時，
    見路邊有2 個人在打1 個人，被打的人是證人吳金川，還有
    一個人在旁勸架，另有很多人在圍觀，我便下車叫證人吳金
    川上本案甲車輛云云（見34202 號卷第35頁）；於原審審理
    時改稱：我到本案地點有一群人，當中有2 個人在毆打證人
    吳金川，其他人在勸架，我便過去讓證人吳金川上本案甲車
    輛等語（見原審卷一第485 頁），是被告方勝澤證述關於當
    日遇及證人吳金川之經過、在場毆打、勸架之人等情節前後
    不一，所述是否屬實，已屬可疑。被告方勝澤距離案發相隔
    不過4 日之107 年11月27日警詢時絲毫未提及幫助證人吳金
    川脫困遭人毆打之情事，卻於事發一年後反憶起救援證人吳
    金川之事，顯與常理不符。
　②又同案被告廖斌宏於偵查時稱：當日我與被告方勝澤本來要
    一起去喝酒，開車行經本案地點，看到路邊有一群人，被告
    方勝澤便下車，下車後我不知道發生何事，我就自行步行至
    連城路與其他友人飲酒云云（見34202 號卷第135 至136 頁
    ）；於原審時改稱：我當日欲與被告方勝澤一起去喝酒，途
    中見一群人圍住證人吳金川，我便跟現場之人表示讓證人吳
    金川離開，否則我要報警，證人吳金川復跟隨我們上本案甲
    車輛云云（見原審卷一第338 頁），核其陳述關於其等至案
    發地點所見聞經過、證人吳金川有無隨同至本案甲車輛等情
    節，俱不相符，且其所陳與被告方勝澤所述見及證人吳金川
    遭人毆打、其等前往勸架乙情亦大相逕庭，益徵被告方勝澤
    、廖斌宏前開所辯並未共同傷害證人吳金川乙節，俱無可採
    。
  ⑵被告楊川毅、王良瑋部分：
　①被告柯智忠於偵查時供稱：我到本案地點沒多久，證人吳金
    川就出現，隨後我朋友、本案甲車輛先後到場，我在現場有
    看到證人吳金川遭人毆打等語（見34202號卷第106 至107 
    頁）；於原審審理時改稱：我不記得本案甲車輛有到現場，
    也不記得證人吳金川有無遭毆打等語（見原審卷一第329 頁
    ），核其所述證人吳金川有無遭人毆打、本案甲車輛有無至
    現場等事實，均以不清楚含糊帶過，是其於原審更易其詞改
    稱不復記憶，已非無疑。
　②再被告柯智忠與數名年籍不詳之成年人共同毆打證人吳金川
    等節，業據證人即證人吳金川證述明確如前，證人吳金川對
    於被告柯智忠、廖斌宏夥同數名不詳之人圍起來徒手毆打手
    、腳、背部部位之描述，亦與證人證稱係為其倒在地以手阻
    擋，而遭人圍著毆打四肢、胸部所造成之受傷部位相符，已
    據本院認定如前，而被告楊川毅、王良瑋既與其餘被告及證
    人吳金川同處同一地點，卻於原審審理時均空言辯稱對現場
    狀況不知情、不清楚證人吳金川有無遭人毆打，其等所辯顯
    與本院前揭認定相違，自難憑採。
  ㈡事實欄一㈡、㈢部分：
　　被告方勝澤於本院審理時，對於事實欄一㈡㈢所載剝奪他人行
    動自由之犯行坦承不諱(見本院卷第366頁)；惟被告廖斌宏
    、楊川毅就其所涉事實欄一㈡㈢、被告王良瑋就其所涉事實欄
    一㈡部分，均矢口否認有何共同剝奪他人行動自由之犯行，
    惟被告王良瑋於本院審理時坦承有依被告方勝澤之指示至便
    利商店購買印泥等語(見本院卷第224頁)。被告楊川毅辯稱
    ：被告楊川毅為職業駕駛人，同案被告方勝澤為被告楊川毅
    之常客，107 年11月22日同案被告方勝澤請被告楊川毅將本
    案甲車輛駛至本案地點，待證人吳金川、被告廖斌宏上車後
    ，被告楊川毅均是依照同案被告方勝澤指示駕車，被告楊川
    毅並未向證人吳金川稱：「好好配合，不然等等討皮痛」云
    云。被告王良瑋辯稱：我到場有看到本案甲車輛上有被告方
    勝澤及數名年籍不詳之人，我先將我所駕駛之車牌號碼000-
    0000號自用小客車停在便利商店，復至便利商店購買印泥交
    付與被告方勝澤，嗣將系爭A 車開往龍山寺地下停車場，系
    爭A車鑰匙為被告方勝澤交付與我，我不知悉被告方勝澤請
    我購買印泥之原因，亦未對證人吳金川為恐嚇或剝奪行動自
    由云云。經查：
  1.證人吳金川於事實欄一㈡㈢所示時地，遭被告方勝澤強行押上
    車而剝奪其行動自由乙節，為被告方勝澤坦承不諱（見原審
    卷二第102 、431 頁、本院卷第224頁、第383頁），亦有證
    人即同案被告楊川毅、廖斌宏、柯智忠、證人即證人吳金川
    等人分別於偵審中證述在卷（見34202 號卷第10至11、106 
    至107 、135 至136頁；372 號卷第169 至174 頁；原審卷
    一第314 、329 、338 頁；原審卷二第262 至263 頁），且
    有新北市政府警察局中和分局偵查隊偵查報告之通聯分析、
    吳金川使用之門號0000000000號雙向通聯紀錄及基地台、本
    案地點及新北市○○區○○路000 號便利商店之監視錄影畫面及
    影像截圖10張、車輛詳細資料報表、本票、協議書、委記切
    結書、中古汽機車客車(切結)合約書、汽(機)車過戶登記書
    、各項異動登記書等在卷可參（見第372 號卷第57至69、11
    1 至132 頁；907號卷，第31至33、51頁；37471 號卷第133
     、135 、137 、139 至143 、145 、147 、149 至153頁）
    ，是被告方勝澤此部分任意性自白經核與事實相符，堪予採
    信。
  2.證人吳金川於偵查中證稱：接著我被押到甲車輛上，我坐在
    駕駛座後面，阿彬(被告廖斌宏)坐在我旁邊，被告方勝澤坐
    在副駕駛座，開到員山路的一間便利商店後，阿彬便叫小弟
    買印泥，隨後方勝澤拿出我女兒的個人資料，叫我簽本票，
    我不肯，阿彬就對我的鼻子揮一拳，被告廖斌宏並稱「等等
    要把我載去山上，要讓我死」等語，司機(被告楊川毅)則對
    我說「好好配合，不然等等討皮痛」等語，我只好簽署系爭
    資料，我簽署資料後又在中和區繞了一個多小時後，接著開
    到了烘爐地，我太太剛好來電，我便回我太太說我遭人押走
    ，其等便將我的手機搶過去，我太太又接連打了好幾通，他
    們就把我的手機關機，並將我的手機丟到山下，途中其等一
    直對我大小聲，嗣後便將我載到新店某處大馬路旁後，將我
    丟下車等語（見372號卷第171至174頁）；其於原審審理時
    證稱：107 年11月23日0 時我在至本案地點遭柯智忠及一群
    姓名年籍不詳之人圍堵，嗣被告方勝澤乘坐本案甲車輛至案
    發地點，被告方勝澤下車後稱「就是這個人」，被告廖斌宏
    並搜我的口袋拿取系爭A 車鑰匙，接著被告廖斌宏、方勝澤
    及楊川毅壓我上車，上車後我坐在後座，駕駛為被告楊川毅
    、副駕駛座是被告廖斌宏、被告方勝澤坐我旁邊，但被告廖
    斌宏與方勝澤此二人座位有互換，上車後，被告方勝澤向我
    表示我積欠其債務必須簽署系爭資料，被告廖斌宏並在車上
    徒手毆打我，被告楊川毅則對我稱「好好配合，不然會讓我
    死得很難看」等言語，被告方勝澤、廖斌宏、楊川毅均有向
    我表示不簽署就不放我走，嗣被告方勝澤便將系爭資料拿給
    我簽署，我簽署後因無印泥，被告方勝澤方請前方車輛之人
    購買印泥，買完印泥後，我便按捺印文在系爭資料上，嗣本
    案甲車輛便駛至烘爐地，我記得我有我打給我太太或我太太
    來電，講沒兩句話，被告方勝澤就將我手機扔擲至山腳下，
    嗣後不知何人來電表示我老婆報警，其等復將我載至新店始
    將我釋放等語（見原審132號卷第154 至169 、176 至178 
    頁）。
　3.核證人吳金川前後陳述關於其在本案地點為人帶上本案甲車
    輛、途中被告方勝澤、楊川毅及廖斌宏對其所為恐嚇之言語
    及暴行、被告王良瑋於途中購買印泥交付與被告方勝澤並將
    系爭A 車駛離，以及其等行經地點等節俱屬一致，參以同案
    被告楊川毅於偵查中證稱：我駕駛本案甲車輛搭載被告方勝
    澤到本案地點，現場有發生爭執，隨後被告方勝澤、廖斌宏
    、證人吳金川便上本案甲車輛，證人吳金川是坐在駕駛座後
    方，我在開往烘爐地途中，有人毆打證人吳金川的鼻子，因
    為我有看到證人吳金川流血，上車後其等便一直大小聲談論
    債務事宜，且叫證人吳金川簽署系爭契約，並交出證人吳金
    川女兒之證件，我在途中對證人吳金川陳稱要「好好配合，
    不然等等討皮痛」等語是因為看他可憐，證人吳金川在本案
    甲車輛簽署系爭資料後，因被告方勝澤及廖斌宏表示尚須叫
    證人吳金川撥打電話給家人籌錢處理債務，故未在證人吳金
    川簽署系爭資料完畢後即釋放證人吳金川，後來開到烘爐地
    ，最後在新店才讓證人吳金川下車等語（見34202 號卷第9 
    至19頁），其證稱證人吳金川因債務遭人押上車，途中經人
    毆打、威嚇及逼迫簽署系爭資料等情亦與證人吳金川所陳大
    致相符，再參以被告方勝澤使用之手機門號0000000000號於
    107 年11月23日1 時47分許、同日2 時5 分、46分、同日3 
    時許之通聯基地台位置（見372 號卷第57至61頁），依序在
    「新北市○○區○○路000 巷00號7 樓屋突機房」、「新北市○○
    區○○路000 號頂樓屋突機房」、「新北市○○區○○路0 段000 
    巷000 ○0 號」、「新北市○○區○○路000 號10樓屋頂」等址
    ，與證人吳金川於11月23日0 時42分許、同日2時30分，分
    別在「新北市○○區○○路000 號3 樓頂」、「新北市○○區○○路
    0 段000000號7 樓屋突」（見372 號卷第115 頁）；證人吳
    金川之妻使用之門號0000000000號於11月23日0 時至2 時34
    分有多次聯繫證人吳金川，並於同日3 時20分有去電至新北
    市政府警察局新店分局江陵派出所之情事，有遠傳資料查詢
    附卷可參（見372 號卷第181 頁），均與前述證人吳金川所
    陳遭帶上車後之行經路途地點、證人吳金川配偶去電及報警
    時點俱相吻合等情以觀，足認證人吳金川前揭證述各情，與
    客觀事證均相符，堪認應屬實情。
　4.是依證人吳金川證述及上開相關證據綜合以參，證人吳金川
    於同日0 時許隨即遭被告方勝澤、廖斌宏強押至本案甲車輛
    ，被告廖斌宏於途中對證人吳金川施以揮拳、被告楊川毅並
    對出言威嚇，藉此催促證人吳金川簽署系爭資料，被告楊川
    毅復駕駛本案甲車輛、搭載被告方勝澤、廖斌宏在新北市中
    和區員山路繞行，並持續駛至新北市中和區烘爐地，迄至凌
    晨4 時至新店始獲釋放，可徵被告方勝澤等人仗其人多勢眾
    ，且對證人吳金川施以上開強制力，方使證人吳金川行動自
    由受限而跟隨被告等人上本案甲車輛前往烘爐地、新店等地
    ，參以被告方勝澤亦自承：當時在本案甲車輛其等有對證人
    吳金川表示如不簽署系爭資料，證人吳金川便無法下車等節
    ，與證人吳金川於原審審理時證述之情節約略相符（見原審
    卷二第289 頁），而被告廖斌宏、楊川毅等人既始終在場，
    是被告廖斌宏、楊川毅對於被告方勝澤向證人吳金川催討債
    務乙事，主觀上自難諉為不知之理，矧被告廖斌宏猶偕同強
    押證人吳金川上車並對其為暴力舉止、被告楊川毅則對證人
    吳金川為言語恐嚇，迫使證人吳金川儘速還款，其等顯對於
    被告方勝澤妨害自由之犯行等節，甚有默契，彼此間對所為
    之上開行為亦有認識，應認其等將證人吳金川強押上車之時
    起，主觀上已有共同剝奪證人吳金川之人身自由以迫使其儘
    速籌款還債之犯意聯絡，客觀上復有將證人吳金川限制於本
    案甲車輛以拘束證人吳金川行動自由，並期以前述毆打、恐
    嚇等強暴手段加速達成被告方勝澤迫使證人吳金川還款之目
    的，證人吳金川自己因被告等人前開舉止，客觀上無法依其
    意思自由決定是否離去，甚為顯然。
  5.再證人吳金川在本案地點之際，被告王良瑋已駕駛車牌號碼
    000-0000號自用小客車到場，此由證人吳金川指述明確，顯
    見被告王良瑋對於證人吳金川與廖斌宏、方勝澤等人一同將
    證人吳金川押上車內乙情，已有見聞，而本案甲車輛駛離本
    案地點後，被告楊川毅、廖斌宏、王良瑋先後下車至本案地
    點附近便利商店洽詢印泥購買事宜乙情，經原審勘驗便利商
    店監視器影像畫面暨現場翻拍照片無訛（見37471號卷第166
     至167 頁；原審卷一第434 頁），而該等便利商店分別位
    於員山路163 、137 號，與本案地點相距不遠，可知證人吳
    金川上本案甲車輛後，本案甲車輛有在中和區員山路附近繞
    行，王良瑋並駕車跟隨本案甲車輛，被告王良瑋始於便利商
    店購買印泥後立即交付印泥與方勝澤，隨後將系爭A 車駛離
    ，則被告王良瑋於被告方勝澤等人押解證人吳金川上車時，
    既早由被告方勝澤邀集被告王良瑋及姓名年籍不詳之友人到
    場，嗣並由被告楊川毅駕車、搭載被告方勝澤、廖斌宏將證
    人吳金川在中和區員山路繞行，被告王良瑋復參與駕車跟隨
    本案甲車輛俾利隨時接受指示，途中並依指示購買印泥、將
    系爭A 車駛離之過程，是其於證人吳金川行動自由遭剝奪之
    狀態現仍持續中，仍在場隨行在後，而共同遂行犯罪，足認
    被告王良瑋對於本案妨害證人吳金川自由之犯行，均與被告
    方勝澤、廖斌宏、楊川毅基於共同之犯意聯絡及行為分擔等
    情，亦堪認定。
  6.綜上，被告方勝澤夥同廖斌宏、楊川毅、王良瑋共同對證人
    吳金川為剝奪行動自由之犯行時，被告廖斌宏、楊川毅、王
    良瑋均在場，且被告廖斌宏共同將證人吳金川押上車、楊川
    毅則於途中為恫以「好好配合，不然等等討皮痛」並駕車搭
    載其等在中和區、新店等地繞行、被告王良瑋則駕車隨行，
    廖斌宏則在途中對其稱「想辦法籌錢不然要押到山上讓你死
    得很難看」等語，並朝吳金川鼻子揮打1 拳等舉止，致證人
    吳金川在車內無法離開而簽立系爭資料，被告廖斌宏、楊川
    毅、方勝澤就事實欄一㈡㈢；被告王良瑋就事實欄一㈡所載犯
    行，具有犯意聯絡及行為分擔，甚為明確。
  7.被告廖斌宏等人所辯不可採之理由：
  ⑴被告廖斌宏於原審審理時固另辯稱：證人吳金川係自願跟隨
    其等上本案甲車輛云云，然被告方勝澤等人確實將證人吳金
    川置於自己實力支配之下，剝奪其人身自由進行討債，已如
    前述，且被告廖斌宏在本案地點遇及證人吳金川之情節，相
    互齟齬且前後所陳不一，自難採信。且同案被告楊川毅於偵
    查中陳稱：吳金川於本案甲車輛有遭人毆打等情，核與證人
    吳金川前揭指述情節互符一致，倘證人吳金川係自願跟隨被
    告方勝澤等人上車談判者，其在車上遭毆打後，為何不逕自
    下車，而仍隨同被告方勝澤等人至新店，待其配偶報警後始
    得脫身？由此益徵被告廖斌宏辯稱證人吳金川係自願上車云
    云，顯與常情不符。是被告廖斌宏雖辯稱：證人吳金川在本
    案地點附近便利商店簽署系爭資料後，便自行離去，並無至
    新店等地云云，然同案被告楊川毅於偵查、原審審理時均一
    致證稱當日行車途經烘爐地、新店等地，迄至新店某處始釋
    放證人吳金川之情事，亦有前開證人吳金川與被告方勝澤所
    用門號之當日通聯紀錄與基地台位置可資參照，此情業據本
    院認定如前，是被告廖斌宏空言否認犯行，自無可採。
  ⑵被告楊川毅於本院審理時另辯稱：其並無對吳金川表示：「
    好好配合不然等等討皮痛」，且伊僅係聽從同案被告方勝澤
    之指示開車，對於其等犯行均無犯意聯絡及行為分擔云云(
    見本院卷第97、99頁)。然查，被告楊川毅於偵查、原審審
    理時陳稱：我於本案甲車輛上有對證人吳金川稱「好好配合
    不然等等討皮痛」等語(見原審卷一第314頁、34202號卷第1
    2頁)，並表示其所為上開言語之原因乃係基於自身有遭人催
    討債務之經驗而覺得證人吳金川可憐，經核與證人吳金川前
    揭證述相符，則其於本院審理始翻異前詞，與上開卷證不符
    ，所辯自難憑採。況且，被告楊川毅駕車至本案地點時，在
    場見聞證人吳金川遭同案被告廖斌宏、柯智忠等人毆打，俟
    遭方勝澤強行押入本案甲車輛之事實，業經本院認定如前，
    可知被告楊川毅抵達本案現場時，已見證人吳金川遭多人圍
    堵且身上具有傷勢，復經被告方勝澤、廖斌宏強行押上車，
    證人吳金川之行動自由已遭受限制，而其猶與被告方勝澤等
    人駕車在新北市中和區繞行，並前往烘爐地、新店等地，且
    行車途中證人吳金川因拒絕簽署系爭資料，遭被告廖斌宏出
    聲嚇阻及揮拳毆打，被告楊川毅既同在本案甲車輛，對於證
    人吳金川之行動自由確實遭到剝奪、並為人恐嚇及傷害乙節
    ，當知之甚稔，此由被告楊川毅於原審審理時陳稱：我之前
    也有遭人催討債務而被恐嚇之遭遇，我因此感同身受才對證
    人吳金川表示要好好配合等語（見原審卷一第314 頁），亦
    足徵之被告楊川毅對於證人吳金川遭人控制行動自由而討債
    之情事有所認識，被告楊川毅猶仍在場駕車，且尚出言為前
    開恐嚇言語，顯見被告楊川毅對於被告方勝澤、廖斌宏所為
    之犯行具有認識而仍為之，客觀上亦參與行為分擔，是被告
    楊川毅及其辯護人以其僅係受人指示駕車而不構成犯罪所辯
    ，並不足採。
  ⑶被告王良瑋雖以前詞置辯，然被告王良瑋對於證人吳金川因
    債務糾紛而遭被告方勝澤等人押上車乙情已有認識，而仍到
    場參與被告方勝澤迫使證人吳金川簽署系爭資料、並將證人
    吳金川所駕駛之系爭A 車駛離之剝奪行動自由過程，已如前
    述，其空言辯稱其所均不知悉緣由，僅是聽命被告方勝澤所
    為，顯難採認。  
  8.起訴書雖記載被告方勝澤拿出不詳槍枝朝證人吳金川頭部揮
    打一下等情，然經證人吳金川於原審審理時證述：在本案甲
    車輛上僅有被告廖斌宏徒手毆打伊，被告方勝澤並無毆打伊
    等語（見原審卷二第289 頁），卷內復查無其他證據足認被
    告方勝澤有於本案甲車輛持槍攻擊證人吳金川，基於罪疑有
    利於被告，起訴書所載此部分犯罪事實，容有誤會，應予更
    正。
  ㈢事實欄二部分：
　　被告方勝澤於本院審理時，固不否認證人吳金川於108 年8 
    月2 日22時許，在新北市○○區○○路00號前上本案乙車輛，並
    與證人吳金川及數名年籍不詳之人搭載本案乙車輛前往四川
    當鋪，證人吳金川於該當鋪並簽立系爭同意書等情，然矢口
    否認涉有剝奪行動自由之犯行，辯稱：證人吳金川與之有債
    權債務關係，主觀上並無不法所有之意圖，且當時證人吳金
    川並無害怕之神情，顯難認為其行動自由有受到限制或意思
    自由有受到壓抑云云。惟查：
  1.被告方勝澤與數名年籍不詳之人一同前往新北市○○區○○路00
    號前找證人吳金川，嗣證人吳金川與被告方勝澤、及數名年
    籍不詳之人一同搭乘本案乙車輛前往四川當鋪，證人吳金川
    於四川當鋪簽署系爭同意書；系爭B 車由姓名年籍不詳之人
    一同開往四川當鋪之事實，業據被告方勝澤供稱在卷（見原
    審卷一第354 頁），核與證人吳金川於偵查及原審審理時所
    指述之情節相符（見34202 號卷第85至88頁；原審卷二第27
    3 至278 頁），並有系爭同意書、新北市○○區○○路00○0 號
    監視器影像畫面及截圖8 張、四川當鋪內監視器影像畫面及
    截圖4 張（見37471 號卷第155 、169 至175 、177 至178 
    頁），是此部分事實，堪予認定。
  2.證人吳金川於偵查時證稱：108年8月2日我至新北市○○ 區○○
    路之檳榔攤找朋友，沒多久有人來電找檳榔攤老闆，後來有
    一群人到檳榔攤，我剛步出檳榔攤，便有5 、6 人押我，但
    方勝澤說先將我帶走再處理，他們將我押上一台現代汽車(
    乙車輛)，上車後連我有5人在車上，方勝澤坐在副駕駛座，
    我坐在後座中央，我左右兩個小弟就我的衣服跟不明物品我
    的頭蓋住，要套住我的頭時，方勝澤並向我表示「想一想要
    叫誰拿錢處理，如果沒有拿錢出來處理就要讓我死」，車子
    開了20多分鐘，他們帶我下車，我有聽到是什麼會館，我在
    該處坐了約10分鐘，後來國光派出所有打給方勝澤，會館的
    人跟方勝澤說，已經有人報警，請他不要在會館，所以他們
    又將我帶回車上，我感覺開了10幾分鐘後就到四川當舖，包
    括方勝澤在內有用台語說如果今天沒有籌到錢，就要把我押
    去那裡，要給我死，我才會簽下讓渡同意書等語（見34202 
    號卷第87、88頁）；嗣證人吳金川於原審審理時證述：108 
    年8 月2 日我至新北市○○ 區○○路30處找朋友，途中有人來
    電表示要押我，過了差不多20至30分鐘後，有一群人便來到
    海產店門口，我步出友人家時，被告方勝澤便攔住我，…，
    當時現場約有10幾個人，有數名姓名年籍不詳之人從對街海
    產店走向我，我才跟隨方勝澤一起上車，上車後方勝澤就了
    一些恐嚇的事情，後來到了一個會館，國光派出所就打電話
    給方勝澤說他怎麼押人，會館的人就叫方勝澤快走，之後又
    去四川當舖，到當舖後，方勝澤叫我簽一張文件，同意書是
    方勝澤說當舖老闆他認識，如果沒有簽同意書不讓我走，是
    因為威脅我，我才簽的，他們當時有講說如果不好好配合，
    就讓我死等語（見原審132號卷第170至175頁）。
  3.證人吳金川上開所言，復與證人即目擊證人A1、A2於偵查均
    結證稱：我們有在檳榔攤見過證人吳金川幾次面，不算是朋
    友。108 年8 月2 日我們在檳榔攤前方聊天，證人吳金川自
    檳榔攤走出，斯時檳榔攤對面之海產店有很多人，…，很多
    人同時架著吳金川通過馬路，接著押上一臺白色的車等語互
    核大致相符（見34202 號卷第195 至197 頁），而證人A1、
    A2目擊當時是站在案發現場之，又其與證人吳金川僅係在檳
    榔攤見過幾次面，並無親戚關係及利害關係，與被告方勝澤
    亦不認識，並無理由構陷或偏坦任何一方，是其等所為證述
    內容，自與事實吻合而屬可信。參以證人吳金川所陳當日遭
    圍堵、強行押上本案乙車輛以及前往四川當鋪等情節，前後
    所述大致相符，並與卷附原審勘驗現場監視器影像畫面所示
    ，108 年8 月2 日有三名年籍不詳之成年人走入檳榔攤，隨
    後證人吳金川與該等人一同步出檳榔攤，對向海產店門口亦
    有數名年籍不詳之人朝證人吳金川走去，嗣證人吳金川遭該
    等人簇擁著步向系爭A 車輛，隨後證人吳金川進入本案乙車
    輛後座，嗣有兩名年籍不詳之人分別自車輛兩側進入本案乙
    車輛後座，而將證人吳金川左右夾擊在車輛後座中間，方勝
    澤則自本案乙車輛副駕駛座上車之情節相合，可知當日被告
    方勝澤夥同數名成年人前往新北市○○ 區○○路00號處，由數
    人共同攔阻證人吳金川，證人吳金川客觀上始不得不隨同上
    車。衡諸在方勝澤與數名成年男子人多勢眾之夾擊下，證人
    吳金川心中必恐懼害怕，既無法迴避被告方勝澤與數名成年
    人之壓迫、進逼，單憑己力復難逃離現場，縱逃離現場，亦
    擔心恐遭被告方勝澤等人追阻，反遭不測，以證人吳金川身
    處之環境以觀，證人吳金川於客觀上確有不敢有所抵抗而隨
    同上車之情，益證證人吳金川是時之行動自由已處於遭被告
    方勝澤非法剝奪之狀態，甚為明確。
  4.又證人吳金川於偵查中證稱：我上本案乙車輛後行駛約20分
    鐘後我便下車，我有聽到是到不知名會館，隨後有派出所人
    員來電，會館人員便請方勝澤離開，隨後我又上車至四川當
    鋪，車上的人與我共有5 人一起進去當鋪，進去當鋪後，在
    場有許多人包含方勝澤均叫我撥打電話給家人籌錢，並稱如
    果今天沒有籌到錢將不讓我走，我才會簽署系爭同意書，當
    鋪老闆在場幫我估算系爭A 車、B 車典當給伊的價錢，並指
    示如何撰寫同意書，我寫完同意書後，方勝澤才讓我離開等
    語（見34202 號卷第87至88頁）；於原審審理時證稱：上車
    後我的頭部遭以頭罩遮住，後來車子駛到一處會館，我有聽
    到派出所人員來電表示方勝澤怎麼押人，會館的人便叫方勝
    澤盡快離開，隨後才前往四川當鋪；我在車上之位置為後座
    中間，兩旁均有人坐，方勝澤則是坐在副駕駛座，抵達四川
    當鋪後，方勝澤便指示我簽署同意書，同意書內容為方勝澤
    所述，當時方勝澤表示不簽署則無法離去，我才簽署同意書
    ，簽署同意書後我才獲釋而離去；我在當鋪時因畏懼現場有
    許多人，故而沒有離開等語（見原審132號卷第169 至174 
    頁），互核證人前後指述相符，且與原審勘驗四川當鋪內監
    視器影像畫面所示一致（見原審卷一第437 、452 、453 頁
    ），則證人吳金川至四川當鋪後，數名年籍不詳之人站立於
    證人吳金川身後，證人吳金川與被告方勝澤、當鋪老闆則坐
    立於桌子旁，期間不時有數名成年人在證人吳金川身後走動
    ，待證人吳金川簽署系爭同意書完畢後，證人吳金川始離去
    等節相合，堪認被告方勝澤係利用四川當鋪之場所孤立證人
    吳金川，以群眾優勢對證人吳金川所形成之心理及身體強制
    力，使證人吳金川心生畏懼而不敢自由離開，以此方式持續
    剝奪證人吳金川之行動自由，足見證人吳金川於○○ 區○○路
    前遭剝奪行動自由後，一直處於必須隨被告方勝澤移動、無
    法自由離去之狀態，是其行動自由於○○ 區○○路前遭強押上
    車而遭剝奪起至四川當鋪遭釋放後，始重獲自由，被告方勝
    澤妨礙他人行動自由之犯行，自堪認定。
  5.被告方勝澤辯解不可採信之處
  ⑴被告方勝澤於本院審理時固辯稱：吳金川係自願上車一同至
    四川當鋪協商債務，並無不法所有之意圖，且其並無神情害
    怕或行動自由受限制、意思自由遭壓抑云云(見本院卷第87
    、249頁)。然查，當日有諸多人在場攔阻證人吳金川乙情，
    業經本院認定如前，果如被告方勝澤所辯證人吳金川係自願
    上車，何須有數名不詳成年人環伺證人吳金川其旁促使證人
    吳金川上車之理，況倘若證人吳金川與被告方勝澤當時氣氛
    和諧，且非遭前開舉止恐嚇而係自願一同前往當鋪，證人吳
    金川儘可自行駕駛系爭B 車前往，何須搭載本案乙車輛，由
    不詳之人代為駕駛系爭B 車，凡此諸節，俱與常理有違。況
    且，證人吳金川進入本案乙車輛後係坐在後座中央之位置，
    由2 名不詳成年人分別坐在其兩側，亦據本院認定如前，由
    此益徵被告方勝澤係為防免證人吳金川逃逸或任意離去甚明
    。是被告方勝澤前開辯解，核屬事後卸責之詞，無足採信。
  ⑵又證人吳金川遭被告方勝澤及數名不詳成年人強押上車，該
    等人並於深夜時分一同至四川當鋪，任何人於此情形下心理
    均受有極大恐懼與壓力，證人吳金川縱然允諾配合簽署系爭
    同意書，惟綜合前開各情以觀，此顯係證人吳金川擔心自身
    遭受毆打或其他不利，為求自保而被迫所為之舉動，自難認
    係出於其自由意志所為。且證人吳金川既對被告方勝澤所提
    之債務有所爭執，而未依107 年11月之契約過戶系爭A 車、
    B車，又豈會願意在3 個多小時（晚間22時許至翌日2 時許
    ）內即同意簽立系爭同意書，同意以系爭B 車抵押而允諾於
    5日內支付100 萬元，並將系爭A 車過戶與被告方勝澤，且
    在四川當鋪由證人吳金川撥打電話與其配偶、母親而急於辦
    理車輛典當，倘證人吳金川未受一定之強制力，當不至於如
    此。再證人吳金川因債務糾紛而遭方勝澤強押至四川當鋪，
    既已產生相當之壓力，因而未積極反抗、求援，不敢擅自離
    去，仍屬情理之常，實難僅因證人吳金川未強力反抗，或在
    場未求救即認其心理上未遭脅迫及行動上未遭剝奪。
  ⑶證人楊川毅於原審審理時固證稱：108 年8 月2 日我至四川
    當鋪載被告方勝澤，當時有聽聞證人吳金川與被告方勝澤在
    討論債務，證人吳金川之神情並無慌張之情事，系爭同意書
    也是證人吳金川自行欲簽署的等語（見原審卷二第161 至16
    3 頁）；證人即當鋪老闆羅統華於原審審理時亦證稱：證人
    吳金川當日與被告方勝澤一起至四川當鋪，證人吳金川表示
    要典當車輛，但因未等到車主即證人吳金川母親將證件傳真
    至當鋪，證人吳金川便自行表示要簽署系爭同意書，同意書
    內容是證人吳金川自己提出等語（見原審卷二第306 至308 
    頁）。惟查，證人楊川毅乃被告方勝澤聘僱之司機，且於原
    審審理作證時均明顯避重就輕，已如前述，是其能否基於公
    正客觀之立場而為證述，已堪質疑，且依勘驗筆錄及截圖所
    示（見原審卷一第437 、452 、453 頁），證人吳金川書寫
    系爭同意書之際，被告方勝澤、證人楊川毅、羅統華及1 名
    年籍不詳之人或坐、或站立其旁，被告羅統華伸手在紙上比
    劃，證人楊川毅及年籍不詳成年人先後在紙上書寫後，證人
    吳金川有望向該等書寫紙張後，始繼續謄寫系爭同意書等情
    ，顯與前開證人所述證人吳金川自行決定同意書內容並撰寫
    之情狀相異，果若系爭同意書為證人吳金川自主提議，何以
    在場有諸多人在旁指揮授意之情狀，可徵前開證人所證述，
    似有維護之情，自難據之為有利於被告方勝澤之認定。
  ㈣綜上各情相互酌參，被告方勝澤、廖斌宏、楊川毅、王良瑋
    所辯均不可採，而被告柯智忠就事實欄一㈠部分之自白，經
    核與事實相符，堪可採信，本案事證明確，被告方勝澤、廖
    斌宏、王良瑋、楊川毅、柯智忠所為前開各犯行，均堪予認
    定，應依法論科。
二、論罪科刑
  ㈠新舊法比較：
  1.按行為後法律有變更者，適用行為時之法律，但行為後之法
    律有利於行為人者，適用最有利之法律，刑法第2 條第1 項
    定有明文。被告方勝澤等人行為後，刑法第277 條第1 項之
    傷害罪，業於108 年5 月29日修正公布施行，修正前刑法第
    277 條第1 項規定：「傷害人之身體或健康者，處三年以下
    有期徒刑、拘役或一千元以下罰金。」修正後刑法第277 條
    第1 項則規定：「傷害人之身體或健康者，處五年以下有期
    徒刑、拘役或五十萬元以下罰金。」修正後刑法第277 條第
    1 項，將法定刑自「三年以下有期徒刑、拘役或一千元以下
    罰金」，提高為「五年以下有期徒刑、拘役或五十萬元以下
    罰金」，經比較新、舊法律，修正後刑法第277 條第1 項並
    無較有利於被告方勝澤等5 人之情形，依刑法第2 條第1 項
    前段規定，自應適用被告方勝澤等5 人行為時即108 年5 月
    29日修正前刑法第277 條第1 項之規定。
  2.被告方勝澤、廖斌宏、楊川毅、王良瑋（下稱方勝澤等4 人
    ）行為後，刑法第302 條第1 項規定業經總統於108 年12月
    25日修正公布，並於同年月27日生效施行，關於刑法第302
    條第1 項之法定罰金刑部分，依本次修正前規定均為3 百元
    以下罰金，並依刑法施行法第1 條之1 第1 項規定：「中華
    民國94年1 月7 日刑法修正施行後，刑法分則編所定罰金之
    貨幣單位為新臺幣」，第2 項明定：「94年1 月7 日刑法修
    正時，刑法分則編未修正之條文定有罰金者，自94年1 月7
    日刑法修正施行後，就其所定數額提高為30倍。但72年6 月
    26日至94年1 月7 日新增或修正之條文，就其所定數額提高
    為3 倍」，提高至9 千元以下罰金，而本次修正後刑法第30
    2 條第1 項之法定罰金刑部分，為9 千元以下罰金，依上開
    刑法施行法規定則無庸再為提高，是此部分罰金最高數額之
    修正，修正前、後之法律規定，並無不同，對被告方勝澤等
    4 人而言尚無有利或不利之情形，揆諸前揭說明，自不生新
    舊法比較之問題，應依一般法律適用原則，適用裁判時法律
    。
  ㈡罪名部分：
　1.關於事實欄一㈠部分：
　  核被告方勝澤、廖斌宏、楊川毅、王良瑋及柯智忠就事實欄
    一、㈠部分所為，係犯修正前刑法第277 條第1 項傷害罪。
    被告方勝澤、廖斌宏、楊川毅、王良瑋及柯智忠就上開犯行
    ，有犯意之聯絡及行為之分擔，均為共同正犯。　　
　2.關於事實欄一㈡、㈢部分：
　　核被告方勝澤、楊川毅、廖斌宏就事實欄一㈡㈢；王良瑋就事
    實欄一㈡所為，均係犯刑法第302 條第1 項之剝奪他人行動
    自由罪。又事實欄一㈡關於吳金川進入本案甲車輛後無法自
    由離去，被告楊川毅、廖斌宏分別為恫嚇之言詞、被告廖斌
    宏並對證人吳金川為揮拳之暴力行為，被告方勝澤、廖斌宏
    、楊川毅、王良瑋所為係基於處理被告方勝澤與證人吳金川
    間財務糾紛之同一目的，係在妨害行動自由之同一行為繼續
    中所為，為剝奪行動自由行為所吸收，均不另論以傷害罪或
    恐嚇罪。又被告方勝澤、廖斌宏、楊川毅、王良瑋就事實欄
    一㈡；被告方勝澤、廖斌宏、楊川毅就事實欄一㈢所示剝奪他
    人行動自由之犯行，有犯意聯絡及行為分擔，均應論以共同
    正犯。
　3.關於事實欄二部分：　
    核被告方勝澤所為，係犯刑法第302 條剝奪他人行動自由罪
    。又被告方勝澤夥同姓名年籍不詳之數人，以人群優勢等威
    嚇之方式，逼迫證人吳金川上本案乙車輛並至四川當鋪，待
    證人吳金川簽署系爭同意書後始讓其離去，已如前述，揆諸
    前開說明，被告方勝澤以威嚇之手段控制證人吳金川之行動
    自由，其恐嚇、強制之行為為其剝奪行動自由之部分行為，
    不另論罪。被告方勝澤就事實欄二所示剝奪他人行動自由之
    犯行，與數名姓名年籍不詳之人有犯意聯絡及行為分擔，應
    論以共同正犯
  4.關於累犯是否加重之部分：
　⑴按刑法第47條第1 項規定：受徒刑之執行完畢，或一部之執
    行而赦免後，5 年以內故意再犯有期徒刑以上之罪者，為累
    犯，加重本刑至2分之1。主要著眼於犯罪行為人前既已受自
    由刑之執行，自當知所悔改，如執行完畢未久，又再故意犯
    罪，足見其對於刑罰反應力薄弱，故必須再延長其矯正期間
    ，藉此協助其重返社會，同時亦兼顧防衛的效果。惟對於刑
    法第47條第1 項規定，若不分情節，基於累犯者有其特別惡
    性及對刑罰反應力薄弱等立法理由，一律加重最低本刑，於
    不符合刑法第59條所定要件之情形下，致生行為人所受之刑
    罰超過其所應負擔罪責之個案，其人身自由因此遭受過苛之
    侵害部分，對人民受憲法第8 條保障之人身自由所為限制，
    不符憲法罪刑相當原則，牴觸憲法第23條比例原則，業經司
    法院釋字第775 號解釋在案。為避免發生上述罪刑不相當之
    情形，法院就該個案應依本解釋意旨，裁量是否加重最低本
    刑。至如何能避免發生「罪刑不相當」之情形，自應審酌犯
    罪行為人之前、後案之犯罪類型、行為態樣是否相同或類似
    ；前案執行完畢與後案發生之時間相距長短；前案是故意或
    過失所犯；前案執行是入監執行完畢，抑或易科罰金或易服
    社會勞動而視為執行完畢；前、後案對於他人生命、身體、
    財產等法益侵害情形如何等具體個案各種因素，再兼衡後案
    犯罪之動機、目的、計畫、犯罪行為人之年齡、性格、生長
    環境、學識、經歷、反省態度等情綜合判斷，以觀其有無特
    別惡性或對刑罰反應力薄弱而決定是否依累犯規定加重最低
    本刑（最高法院108年度台非字第176號判決參照）。
　⑵經查，被告方勝澤前因賭博案件，經臺灣雲林地方法院106年
    度虎簡字第73號判決處有期徒刑6 月，併科罰金6 萬元確定
    ，於107 年7 月16日易科罰金執行完畢等節；被告廖斌宏前
    因不能安全駕駛案件，經臺灣臺北地方法院104 年度審交簡
    字第352 號判決處有期徒刑5 月確定，於105 年4 月1 日易
    科罰金執行完畢；被告柯智忠因幫助詐欺案件，經原審以10
    7 年度簡字第540 號判決處有期徒刑3 月確定，於107 年5 
    月18日易科罰金執行完畢，有本院被告前案紀錄表在卷可參
    (見本院卷第137頁、第401頁、第423頁、第438頁)，其等前
    均受有期徒刑之執行完畢後，於5 年以內故意再犯本件之犯
    行，為累犯，惟審酌其上開犯行部分，與其等前開前科相較
    ，並非屬同一罪質、對於他人財產等法益侵害情形之因素，
    再兼衡後案犯罪之動機、目的、計畫、犯罪行為人之年齡、
    性格、生長環境、學識、經歷等情，爰不予加重之。
　5.變更起訴法條之說明：
　  起訴書雖認被告方勝澤、楊川毅、廖斌宏就事實欄一㈡㈢所示
    ；追加起訴書認被告王良瑋就事實欄一㈡；被告方勝澤就事
    實欄二所示均係犯共同恐嚇取財、恐嚇得利罪，惟按刑法第
    346 條第1 項之恐嚇取財罪，係以意圖為自己或第三人不法
    所有為構成要件之一，若僅以恐嚇方法使人交付財物，而並
    無不法所有之意圖者，縱令其行為或可觸犯他項罪名，要無
    由成立本條之恐嚇罪（最高法院24年上字第3666號判例意旨
    參照）。再賭債雖屬自然債務，不得為訴訟上之請求，但尚
    非無債權債務之存在，行為人參與挾持被害人逼還賭債，主
    觀上無不法所有之意圖，不成立侵害財產法益之罪名( 最高
    法院82年度台上字第3071號判決、79年度台上字第4527號判
    決意旨參照) 。經查：
　⑴本案係證人吳金川及被告方勝澤之友人李喬富引介證人吳金
    川至被告方勝澤處賭博而積欠賭債，被告方勝澤遂向證人吳
    金川催討債務所致等節，此據被告方勝澤於警詢、偵查及原
    審審理均供稱：證人吳金川於106 年間向我借款約560 萬元
    ，後證人吳金川未還錢就消失，證人吳金川前曾想以150 萬
    元與我和解，但我不同意，因為金額差太多了（見37471 號
    卷第15、20頁；34202 號卷第34頁；原審卷二第192 至193 
    頁）；同案被告楊川毅則供稱：我於本案甲車輛有聽聞證人
    吳金川與被告方勝澤在談論債務，好像是證人吳金川積欠被
    告方勝澤債務，被告方勝澤才叫證人吳金川簽署系爭資料等
    語（見原審卷二第158 頁）。
　⑵證人李喬富於原審審理時證稱：我介紹證人吳金川與被告方
    勝澤認識，被告方勝澤曾向其表示證人吳金川積欠伊賭債，
    金額約是500 多萬，事後證人吳金川跑路，以電話聯繫我並
    委託我居間與被告方勝澤協調此筆債務，證人吳金川一開始
    稱願意以200 萬元協調，但被告方勝澤不接受，107 年11月
    至108 年8 月間證人吳金川均有陸續請我去協調，因為我是
    雙方的朋友，俟107 年11月23日之後證人吳金川有致電給我
    ，向我表示其遭被告方勝澤逮獲，願意以150 萬元協調，但
    被告方勝澤仍舊不願意，迄至109 年1 月被告方勝澤遭收押
    後始無法繼續協調等語（見原審卷二第294至299頁）；證人
    即鄉長蘇國瓏於原審審理時亦證稱：有一天半夜證人吳金川
    打電話給我，向我表示其有金錢糾紛，積欠他人債務且現在
    與對方在一起，請我協助通知伊家人，後來我撥打電話與證
    人吳金川妹妹，伊妹妹表示已經處理好了，似乎是將1 臺或
    2 臺車輛交與對方抵押，事後證人吳金川之母親來找我，向
    我表示吳金川因賭博輸了500 多萬元，請我協助處理200 萬
    元等語（見原審卷二第302至305頁）。
　⑶互核其等陳述可知，證人吳金川前積欠被告方勝澤500 餘萬
    元，並先後委請友人向被告方勝澤商談債務償還乙事，且證
    人吳金川於本案案發後之108 年8 月6 日尚去電與被告方勝
    澤，證人吳金川並稱：我打電話給被告方勝澤是要跟他說能
    不能好好說等語（見原審卷二第280 頁），果若依證人吳金
    川所陳此筆債務已清償，其何須敦請友人協助協商債務，且
    其前後經2次威嚇仍欲與被告方勝澤私下商談，顯與常情不
    符，是被告方勝澤辯稱其與證人吳金川間存有賭債糾紛等情
    ，應非虛妄。
　⑷又被告廖斌宏、楊川毅、王良瑋均係受被告方勝澤邀同到場
    而聽聞或目睹被告方勝澤討債過程而得知此行目的等節，業
    經被告方勝澤、楊川毅、廖斌宏供述在卷（原審卷一第314 
    、338 、353 頁），應認被告廖斌宏、楊川毅、王良瑋等人
    ，主觀上係基於向證人吳金川索討其積欠被告方勝澤之債務
    而為上揭犯行，參以被告等人向證人吳金川索討之款項與其
    等認知之債務數額相當，可認其等主觀上並無為自己不法所
    有之意圖。
　⑸是起訴書及追加起訴書認被告等人所為係犯刑法第346 條第1
     、2 項恐嚇取財、得利罪，容有誤會，惟其所認恐嚇取財
    罪嫌與本院所認妨害自由之恐嚇行為之基本社會事實相同，
    爰逕予變更起訴法條，附此敘明。
  6.被告方勝澤所犯共同傷害罪(1罪)、剝奪他人行動自由罪（
    共2 罪）、被告廖斌宏、楊川毅、王良瑋所犯共同傷害罪(1
    罪)、剝奪他人行動自由罪（1罪），犯意各別，行為互殊，
    各應予分論併罰。
三、駁回上訴部分(即被告柯智忠部分)：
　㈠原審以被告柯智忠部分罪證明確，適用刑法第28條、修正前
    刑法第277條第1項、刑法第47條第1項、第41條第1項前段，
    刑法施行法第1 條之1第1 項之規定，並審酌其對於證人吳
    金川為傷害行為分擔，造成證人吳金川等之上開傷勢，高職
    畢業，工人，月收入約2 萬元，經濟狀況勉持，未婚，無子
    女，無須扶養之人等情（見原審卷二第439 頁），暨被告犯
    罪動機、行為情節及吳金川所受損害等一切情狀，量處被告
    有期徒刑3月，如易科罰金，以1000元折算1日等節，經核其
    認事用法及量刑均無不當，應予維持。
　㈡檢察官上訴意旨略以：被告柯智忠否認傷害犯行，犯後態度
    欠佳，且僅量處有期徒刑3月，難收懲儆之效，未符罪刑相
    當原則云云(見本院卷第70頁至第71頁)。至被告上訴意旨略
    以：為減少浪費司法資源，深表悔悟，請求從輕量刑云云(
    見本院卷第265頁)。
　㈢按法官為量刑之裁量時，本得依據個案情節，參酌刑法第57
    條各款例示之犯罪情狀，於法定刑度內量處被告罪刑；除有
    逾越該罪法定刑或法定要件，或未能符合法規範體系及目的
    ，或未遵守一般經驗及論理法則，或顯然逾越裁量，或濫用
    裁量等違法情事以外，自不得任意指摘其量刑違法。經查，
    本件原審於量刑時，已就刑法第57條所規定之各款事由，詳
    加審酌一切情狀，經核原審就此部分之量刑，並未逾法定刑
    度，亦無量刑輕重相差懸殊等裁量權濫用或違反比例原則之
    情形，已充分斟酌客觀上之適當性、相當性及必要性要求，
    難認原審量刑有何不當。是原審既依刑法第57條等事由斟酌
    前情而為適當之量刑，檢察官上訴意旨以原審量刑過輕，已
    難認為有理由。
　㈣又被告上訴意旨以其為減少浪費司法資源，深表悔悟而認罪
    云云。然查，被告於偵查陳稱：我到本案地點沒多久，告訴
    人吳金川就出現，隨後我朋友、本案甲車輛先後到場，我在
    現場有看到告訴人吳金川遭人毆打云云（見34202號卷第106
     至107 頁）；於原審審理時改稱：我不記得本案甲車輛有
    到現場，也不記得告訴人吳金川有無遭毆打云云（見原審卷
    一第329 頁），核其所述告訴人吳金川有無遭人毆打、本案
    甲車輛有無至現場等事實，於原審審理時，均以不清楚含糊
    帶過，然關於該等事實並非時間、順序等枝微末節之細節，
    是其更易其詞改稱不復記憶等節，業已耗費原審調查及認定
    事實之成本，原審於被告提出上開不實辯解之情形下，遂對
    被告之辯解逐一進行相當之調查，因認被告有上開共同傷害
    之犯行，是其經原審認定有上開共同傷害之犯行後，於本院
    審理時雖承認犯行，已難據為刑法57條量刑減輕之事由，況
    且，被告未提出具體獲得被害人願意原諒之說明，亦未對被
    害人賠償相當之損害，綜合上情相互以參，被告上訴意旨請
    求減刑，經核並無可採，應予以駁回。
四、撤銷原審判決關於被告方勝澤、廖斌宏、楊川毅、王良瑋暨
    方勝澤定應執行刑部分之理由：
　㈠原審就被告方勝澤、廖斌宏、楊川毅、王良瑋部分予以論罪
    科刑，固非無見。然查，被告方勝澤、楊川毅、廖斌宏、王
    良瑋就事實欄一㈠所示共同傷害之犯行，並非剝奪其行動自
    由之一部分，其等所為共同傷害及後續各被告關於事實欄一
    ㈡、㈢共同剝奪行動自由犯行(被告王良瑋僅參與至㈡部分，下
    同)，於客觀上截然可分，該部分之事實亦非同一行為或一
    部傷害行為同時含有剝奪他人行動自由之內涵，業據本院認
    定如前。然原審以被告方勝澤、楊川毅、廖斌宏上開犯行，
    係一個計畫下同時觸犯剝奪他人行動自由、傷害等罪名之想
    像競合犯，因認上開各被告關於事實一㈠、㈡及㈢均為一個行
    為等節，其認事用法容有不當之處，被告方勝澤、楊川毅、
    廖斌宏、王良瑋上訴意旨俱否認犯行，固無可採，已據本院
    說明如前，檢察官上訴意旨以原審就上開被告等人之量刑過
    輕等節，雖亦為無理由，然原判決既有上開可議之處，即屬
    無可維持，自應由本院就此部分予以撤銷改判。　
  ㈡爰以行為人之責任為基礎，審酌被告方勝澤為向證人吳金川
    索討積欠之賭債，竟邀集被告廖斌宏、楊川毅、王良瑋等人
    以上揭方法對於證人吳金川為傷害、剝奪行動自由之犯行，
    參以剝奪行動自由之時間非短，對於證人吳金川下手傷害手
    段非輕，造成證人吳金川等之上開傷勢，足認其等對證人吳
    金川身心俱生極大威脅及恐懼，惡性顯然非輕，其等欲以非
    法之手段達到索討賭債之目的，犯罪動機並非良善、犯罪手
    段亦非平和，嚴重影響社會治安，增長社會暴戾氣氛，殊值
    譴責，兼衡本案指揮及主事者係被告方勝澤，被告廖斌宏、
    楊川毅自始參與犯行，被告王良瑋到場參與行為之分工，並
    審酌被告等人之犯後態度，對於證人吳金川等人造成之傷勢
    及身心痛苦，及被告方勝澤自述高職肄業之智識程度、經營
    海產小吃部，已婚、與父母同住，須扶養父母親之家庭生活
    經濟狀況；被告楊川毅高職畢業之智識程度，擔任機場接送
    司機，因疫情關係而無收入，經濟狀況免持，已婚，育有3 
    名孩子，須扶養尚就讀大學之孩子等家庭生活狀況；被告廖
    斌宏國中畢業之智識程度，從事工人，月收入約1 萬8 千元
    至2 萬2 千元，未婚，無子女，須扶養姪子之家庭生活經濟
    狀況等情（見原審卷二第439 頁），暨被告等人犯罪動機、
    行為情節及證人吳金川所受損害之一切情狀，分別量處如主
    文所示之刑，並就得易科罰金部分定其應執行之刑及諭知易
    科罰金之折算標準，另就被告方勝澤不得易科罰金部分定其
    應執行刑，以示懲儆。
　㈢又本院將原審判決關於被告方勝澤、廖斌宏、楊川毅、王良
    瑋暨方勝澤定應執行刑部分撤銷，改論其等如主文第2項至
    第5項所示之刑(並就被告楊川毅、王良瑋部分定其應執行之
    刑)，對被告方勝澤、廖斌宏、楊川毅、王良瑋等人雖屬不
    利，惟此係因原審認定事實、適用法律有誤所致，依刑事訴
    訟法第 370條第1項但書之規定，並無「不利益變更禁止」
    原則之適用，附此敘明。
五、關於沒收部分：
　　按犯罪所得，屬於犯罪行為人者，沒收之，於全部或一部不
    能 沒收或不宜執行沒收時，追徵其價額，刑法第38條之1第
    1 項前段、第3 項分別定有明文。若共同正犯各成員內部間
    ，對於不法利得分配明確時，固應依個人實際分配所得沒收
    ；然若共同正犯成員對不法所得並無處分權限，其他成員亦
    無事實上之共同處分權限者，自不予諭知沒收；至共同正犯
    各成員對於不法利得享有共同處分權限時，則應負共同沒收
    之責（最高法院104 年度台上字第3937號判決意旨參照）。
    經查：
  ㈠事實欄一㈠㈡㈢部分
　　經查，被告方勝則等5 人所為上開傷害、妨害自由犯行，自
    證人吳金川處取得之系爭資料即本票、協議書、合約書、委
    託切結書、過戶登記書、各項異動登記書各2 紙，均係交由
    被告方勝澤所收執，業據證人吳金川證述明確(見原審132號
    卷第176頁)，且為被告等人所不爭執，應認均屬被告方勝澤
    之犯罪所得，又該等資料均已扣案，迄今未實際合法發還被
    害人，且無刑法第38條之2 第2 項所定過苛之虞、欠缺刑法
    上之重要性等情事，爰均依刑法第38條之1 第1 項規定，於
    被告方勝澤犯罪項下宣告沒收之。另系爭A 車亦為被告方勝
    澤所取得，為被告方勝澤於原審供稱在卷(見原審132號卷第
    325頁)，亦同屬被告方勝澤之犯罪所得，然迄未扣案，應以
    刑法第38條之1 第1 項前段、第3 項規定宣告沒收，並諭知
    於全部或一部不能沒收或不宜執行沒收時，追徵其價額。至
    被告廖斌宏、楊川毅、王良瑋均未實際取得系爭資料，復無
    其他證據證明被告廖斌宏、楊川毅、王良瑋有實際取得犯罪
    所得，依上開說明，爰不予宣告沒收。
  ㈡事實欄二部分
　　被告方勝澤所為妨害自由之犯行，自證人吳金川處取得系爭
    同意書（已扣案）及系爭B 車（未扣案），均屬被告方勝澤
    之犯罪所得，依前開規定，諭知系爭同意書及系爭B 車均予
    沒收，並依刑法第38條之1 第3 項規定，就系爭B 車於全部
    或一部不能沒收或不宜執行沒收時，追徵其價額。
據上論斷，應依刑事訴訟法第369條第1項前段、第368條、第364
條、第299條第1項前段、第300條，刑法第2條第1項前段、第28
條、修正前刑法第277條第1項、第302條第1項、刑法第47條第1
項、第41條第1項前段、第8項、第51條第5 款、第38條之1 第1 
項前段、第3 項，刑法施行法第1 條之1第1 項，判決如主文。
本案經檢察官蘇佩鈺到庭執行職務。
中　　華　　民　　國　　110 　年　　 1　　月　　14　　日
                  刑事第二十五庭審判長法　官  邱滋杉
                                      法　官  文家倩
                                      法　官  黃翰義
以上正本證明與原本無異。
傷害罪部分，不得上訴。
剝奪他人行動自由罪部分，如不服本判決應於收受送達後20日內
向本院提出上訴書狀，其未敘述上訴之理由者並得於提起上訴後
20日內向本院補提理由書（均須按他造當事人之人數附繕本）「
切勿逕送上級法院」。
                                      書記官  邱鈺婷
中　　華　　民　　國　　110 　年　　1 　　月　　19　　日
附錄：本案論罪科刑法條全文
修正前刑法第277條
（普通傷害罪）
傷害人之身體或健康者，處3年以下有期徒刑、拘役或1千元以下
罰金。
犯前項之罪因而致人於死者，處無期徒刑或7年以上有期徒刑；
致重傷者，處3年以上10年以下有期徒刑。
刑法第302條
私行拘禁或以其他非法方法，剝奪人之行動自由者，處5年以下
有期徒刑、拘役或9千元以下罰金。
因而致人於死者，處無期徒刑或7年以上有期徒刑；致重傷者，
處3年以上10年以下有期徒刑。
第1項之未遂犯罰之。
附表一：
編號    扣  押  物  品  數 量      備     註 1 發票人為證人吳金川000000號、金額300 萬元之本票   1紙 事實欄一㈠㈡㈢部分之被告方勝澤犯罪所得。 2 發票人為證人吳金川000000 號、金額300萬元之本票   1紙 同上 3 車牌號碼000-0000號（系爭Ａ車）自用小客車協議書、委託切結書、中古汽機車買賣（切結）合約書、汽（機）車過戶登記書、各項異動登記書  各1紙 1.內容為略為：吳金川欠方勝澤金錢，願提供其女名下車號000-0000號自用小客車1台交給方勝澤全權保管及處理。 2.事實欄一㈠㈡㈢部分之被告方勝澤犯罪所得。 4 車牌號碼000-0000 號（系爭Ｂ車）自用小客車協議書、委託切結書、中古汽機車買賣（切結）合約書、汽（機）車過戶登記書、各項異動登記書  各1紙 1.內容略為：吳金川欠被告方勝澤金錢，願提供其母名下車號000-0000號自用小客車1 台交給被告方勝澤全權保管及處理。 2.事實欄一㈠㈡㈢部分之被告方勝澤犯罪所得。 

附表二：
編號    扣  押  物  品  數 量      備     註 1 108年8月3日同意書   1紙 1.該書內容略為：吳金川將車牌號碼000-0000號過戶給方勝澤、000-0000號自用小客車則先交給方勝澤，於15日內吳金川以100 萬元將車贖回。 2.事實欄二部分之被告方勝澤犯罪所得。